【裁判字號】    99,易,729
【裁判日期】    990531
【裁判案由】    偽造文書等
【裁判全文】
臺灣臺北地方法院刑事判決               99年度易字第729號
公  訴  人  臺灣臺北地方法院檢察署檢察官
被      告  甲○○
選任辯護人  楊芳婉律師
被      告  佳渝通運有限公司
代  表  人  乙○○
上列被告等因偽造文書等案件，經檢察官提起公訴（98年度偵字
第24702號），本院判決如下：
    主  文
甲○○犯如附表各編號所示之罪，各處如附表各編號所示之刑。
應執行有期徒刑陸月，如易科罰金，以新臺幣壹仟元折算壹日。
緩刑貳年。
佳渝通運有限公司犯如附表各編號所示之罪，各科如附表各編號
所示之罰金。應執行罰金新臺幣貳拾萬元。緩刑貳年。
    事  實
一、甲○○係佳渝通運有限公司（下稱佳渝公司）業務經理，負
    責該公司之客戶開發。艾訊股份有限公司（下稱艾訊公司，
    已由檢察官另為緩起訴處分）於民國96年1月間起至97年5月
    9日止，於附表各該編號所示時間，各委託艾訊公司將附表
    各該編號所示之戰略性高科技產品運往伊朗交予客戶Abzar
    Daghigh Fanavzran（下稱Abzar公司）。甲○○明知艾訊公
    司之上開產品業於民國95年12月19日由經濟部公告屬管制對
    伊朗輸出之戰略性高科技貨品（詳如附件所示），其為求佳
    渝公司賺取承攬費用，竟與艾訊公司業務承辦人盧文娟、許
    麗蘭、吳玲玉等人（上開3人已由檢察官另為緩起訴處分）
    ，各共同基於行使業務登載不實文書及未經許可將戰略性高
    科技貨品輸往管制地區之犯意聯絡，由甲○○指示不知情之
    佳渝通運公司承辦人員於附表各該編號所示之出口報單之業
    務文書上，虛偽填載運送目的地為不屬管制地區之香港，並
    以佳渝公司名義各持之向財政部臺北關稅局申報出口以行使
    ，各經該局以免審免驗放行後，由佳渝公司將上開貨物各以
    空運方式運抵香港，再轉運至伊朗首都德黑蘭由Abzar公司
    提領，各以此方式將戰略性高科技貨品輸往管制地區伊朗，
    各足以生損害於財政部臺北關稅局對於出貨物審驗審查之正
    確性。
二、案經法務部調查局臺北市調查處移送臺灣臺北地方法檢察官
    檢察官偵查起訴。
    理  由
一、按被告以外之人於審判外之陳述，雖不符前4條之規定，而
    經當事人於審判程式同意作為證據，法院審酌該言詞陳述或
    書面陳述作成時之情況，認為適當者，亦得為證據；當事人
    、代理人或辯護人於法院調查證據時，知有第159條第1項不
    得為證據之情形，而未於言詞辯論終結前聲明異議者，視為
    有前項之同意；刑事訴訟法第159條之5定有明文。本件被告
    甲○○、佳渝公司（代表人乙○○）於本院準備程序及審理
    時，均已表示對於檢察官所提各項證據方法之證據能力並無
    意見，且本院審酌上開各該證據均非非法取得之證據，並無
    證據力明顯過低之情形，復經本院於審判期日就上開證據進
    行調查、辯論，依法自有證據能力，先此敘明。
二、認定犯罪事實所憑證據及理由：
    上揭犯罪事實，迭據被告甲○○於調查員詢問、檢察官訊問
    及本院審理時坦承不諱，核與共同正犯盧文娟、許麗蘭、吳
    玲玉供述情節相符，並據證人林啟瑞、姚淑惠、林雅萍及郭
    敏慧分別於調查員詢問及檢察官訊問時證述明確，復有經濟
    部95年12月19日經貿字第09504607470號公告及國貿局輸往
    北韓及伊朗之敏感貨單清單、吳玲玉於95年12月27日轉寄予
    盧文娟、許麗蘭之電子郵件列印資料、附件所示之出口報單
    、invoice（發票）、佳渝公司（快遞專用）booking order
    、寄件提單、艾訊公司出貨前稽核表及佳渝公司應收帳款明
    細表附卷可稽。綜上，本件事證明確，被告犯行洵堪認定，
    應依法論科。
三、論罪科刑理由：
  (一)查被告甲○○為從事業務之人，將不實之事項登載於業務上
    所製作之出口報單，並持之向財政部臺北關稅局行使，足以
    生損害於臺北關稅局對於出口貨物審驗審查之正確性，並將
    戰略性高科技貨品未經許可輸往管制地區，是核被告甲○○
    就附表各該編號所為，均係犯刑法第216條、第215條之行使
    業務上登載不實文書罪、貿易法第27條第1項第1款之戰略性
    高科技貨品未經許可輸往管制地區罪。另查被告甲○○為佳
    渝公司之受雇人，其因執行業務而犯貿易法第27條第1項第1
    款之戰略性高科技貨品未經許可輸往管制地區罪，是被告佳
    渝公司所為，均係犯貿法第27條第2項、第1項第1款之法人
    之受雇人因執行業務犯戰略性高科技貨品未經許可輸往管制
    地區罪。
  (二)被告甲○○就附表所示犯行，與盧文娟、許麗蘭、吳玲玉間
    分別有犯意聯絡及行為分擔，均應論以共同正犯。
  (三)被告甲○○於業務上登載不實文書後進而行使，業務上登載
    不實之低度行為各為行使之高度行為所吸收，均不另論罪。
  (四)另被告甲○○各係以一行為同時觸犯行使業務上登載不實文
    書罪及戰略性高科技貨品未經許可輸往管制地區罪，為想像
    競合犯，應依刑法第55條規定，各從一重之行使業務上登載
    不實文書罪處斷。
  (五)被告甲○○、佳渝公司所犯如附表各編號所示之罪，時間不
    同，犯意各別，均應分論併罰。
  (六)爰審酌被告未經許可即將戰略性高科技貨品輸往屬管制地區
    之伊朗，影響我國對該等貨品管制，惟被告於本院審理時已
    坦承犯行，及其犯罪之動機、目的、手段及危害等一切情狀
    ，分別量處或科如主文所示之刑或罰金，就被告甲○○所宣
    告之刑，均諭知易科罰金之折算標準。
  (七)又被告甲○○、佳渝公司就附表編號1至11所示犯行，其犯
    罪時間均係在96年4月24日以前，爰依中華民國九十六年罪
    犯減刑條例規定，就前揭宣告刑及罰金分別減為如附表編號
    1至11所示，並就被告甲○○定其應執行刑及諭知易科罰金
    之折算標準，就被告佳渝公司定其應執行之罰金。
  (八)末查，被告甲○○、佳渝公司均未曾因犯罪受有期徒刑以上
    刑之宣告，各有臺灣高等法院被告前案紀錄表在卷可按，因
    一時失慮致罹刑典，經此偵、審程序，當知所警惕，信無再
    犯之虞，本院認前揭所宣告之刑及罰金，均以暫不執行為適
    當，爰各併宣告緩刑2年，以啟自新。
據上論斷，依刑事訴訟法第284條之1、第299條第1項前段，貿易
法第27條第1項第1款、第2項，刑法第11條前段、第28條、第216
條、第215條、第41條第1項前段、第55條、第51條第5款、第7款
、第74條第1項第款，刑法施行法第1條之1，中華民國九十六年
罪犯減刑條例第2條第1項第3款、第7條，判決如主文。
本案經檢察官蔡甄漪到庭執行職務。
中    華    民    國    99    年    5     月    31    日
                        刑事第十二庭  法  官  陳慧萍
以上正本證明與原本無異。
如不服本判決應於收受送達後10日內向本院提出上訴書狀，並應
敘述具體理由；其未敘述上訴理由者，應於上訴期間屆滿後20日
內向本院補提理由書（均須按他造當事人之人數附繕本）「切勿
逕送上級法院」。
                                      書記官  黃慧怡
中    華    民    國    99    年    5     月    31    日
附錄本案論罪科刑法條：
中華民國刑法第216條
（行使偽造變造或登載不實之文書罪）
行使第 210 條至第 215 條之文書者，依偽造、變造文書或登載
不實事項或使登載不實事項之規定處斷。
中華民國刑法第215條
（業務上文書登載不實罪）
從事業務之人，明知為不實之事項，而登載於其業務上作成之文
書，足以生損害於公眾或他人者，處 3 年以下有期徒刑、拘役
或 5 百元以下罰金。
貿易法第27條
輸出入戰略性高科技貨品有下列情形之一者，處 5 年以下有期
徒刑、拘役或科或併科新臺幣 1 百 50 萬元以下罰金：
一、未經許可，輸往管制地區。
二、經核發輸入證明文件後，未經許可，於輸入前轉往管制地區
    。
三、輸入後，未經許可，擅自變更原申報用途或最終使用人，供
    作生產、發展核子、生化、飛彈等軍事武器之用。
法人之代表人、法人或自然人之代理人、受雇人或其他從業人員
，其執行業務犯前項之罪者，除處罰其行為人外，對該法人或自
然人亦科以前項之罰金。
附表：
┌──┬─────────┬────────────┬───────────────────────┐
│編號│日期及出口報單編號│  方              式    │                 罪名及處刑                   │
├──┼─────────┼────────────┼───────────────────────┤
│ 1  │民國96年1月3日    │96年1月3日將附件編號1所 │甲○○共同犯行使業務上登載不實文書罪，處有期徒│
│    │CR/96/405/00029   │示工業用平版電腦等戰略性│刑貳月，如易科罰金，以新臺幣壹仟元折算壹日，減│
│    │                  │高科技貨品運抵香港，旋轉│為有期徒刑壹月，如易科罰金，以新臺幣壹仟元折算│
│    │                  │運伊朗德黑蘭。          │壹日。                                        │
│    │                  │                        │佳渝通運有限公司犯其受雇人因執行業務犯貿易法第│
│    │                  │                        │二十七條第一項第一款之戰略性高科技貨品未經許可│
│    │                  │                        │輸往管制地區罪，科罰金新臺幣貳萬元，減為罰金新│
│    │                  │                        │臺幣壹萬元。                                  │
├──┼─────────┼────────────┼───────────────────────┤
│ 2  │民國96年1月12日   │96年1月12日將附件編號2所│甲○○共同犯行使業務上登載不實文書罪，處有期徒│
│    │CR/96/405/00221   │示中央處理器積體電路、工│刑貳月，如易科罰金，以新臺幣壹仟元折算壹日，減│
│    │                  │業用平版電腦等戰略性高科│為有期徒刑壹月，如易科罰金，以新臺幣壹仟元折算│
│    │                  │技貨品運抵香港，旋轉運伊│壹日。                                        │
│    │                  │朗德黑蘭。              │佳渝通運有限公司犯其受雇人因執行業務犯貿易法第│
│    │                  │                        │二十七條第一項第一款之戰略性高科技貨品未經許可│
│    │                  │                        │輸往管制地區罪，科罰金新臺幣貳萬元，減為罰金新│
│    │                  │                        │臺幣壹萬元。                                  │
├──┼─────────┼────────────┼───────────────────────┤
│ 3  │民國96年1月19日   │96年1月19日將附件編號3所│甲○○共同犯行使業務上登載不實文書罪，處有期徒│
│    │CR/96/405/00324   │示屬戰略性高科技貨品之工│刑貳月，如易科罰金，以新臺幣壹仟元折算壹日，減│
│    │                  │業用平版電腦運抵香港，旋│為有期徒刑壹月，如易科罰金，以新臺幣壹仟元折算│
│    │                  │轉運伊朗德黑蘭。        │壹日。                                        │
│    │                  │                        │佳渝通運有限公司犯其受雇人因執行業務犯貿易法第│
│    │                  │                        │二十七條第一項第一款之戰略性高科技貨品未經許可│
│    │                  │                        │輸往管制地區罪，科罰金新臺幣貳萬元，減為罰金新│
│    │                  │                        │臺幣壹萬元。                                  │
├──┼─────────┼────────────┼───────────────────────┤
│ 4  │民國96年1月26日   │96年1月26日將附件編號4所│甲○○共同犯行使業務上登載不實文書罪，處有期徒│
│    │CR/96/405/00460   │示工作站伺服器、工業用平│刑貳月，如易科罰金，以新臺幣壹仟元折算壹日，減│
│    │                  │版電腦等戰略性高科技貨品│為有期徒刑壹月，如易科罰金，以新臺幣壹仟元折算│
│    │                  │運抵香港，旋轉運伊朗德黑│壹日。                                        │
│    │                  │蘭。                    │佳渝通運有限公司犯其受雇人因執行業務犯貿易法第│
│    │                  │                        │二十七條第一項第一款之戰略性高科技貨品未經許可│
│    │                  │                        │輸往管制地區罪，科罰金新臺幣貳萬元，減為罰金新│
│    │                  │                        │臺幣壹萬元。                                  │
├──┼─────────┼────────────┼───────────────────────┤
│ 5  │民國96年1月31日   │96年1月31日將附件編號5所│甲○○共同犯行使業務上登載不實文書罪，處有期徒│
│    │CR/96/405/00492   │示屬戰略性高科技貨品之工│刑貳月，如易科罰金，以新臺幣壹仟元折算壹日，減│
│    │                  │業用平版電腦運抵香港，旋│為有期徒刑壹月，如易科罰金，以新臺幣壹仟元折算│
│    │                  │轉運伊朗德黑蘭。        │壹日。                                        │
│    │                  │                        │佳渝通運有限公司犯其受雇人因執行業務犯貿易法第│
│    │                  │                        │二十七條第一項第一款之戰略性高科技貨品未經許可│
│    │                  │                        │輸往管制地區罪，科罰金新臺幣貳萬元，減為罰金新│
│    │                  │                        │臺幣壹萬元。                                  │
├──┼─────────┼────────────┼───────────────────────┤
│ 6  │民國96年2月14日   │96年2月14日將附件編號6所│甲○○共同犯行使業務上登載不實文書罪，處有期徒│
│    │CR/96/405/00730   │示屬戰略性高科技貨品之工│刑貳月，如易科罰金，以新臺幣壹仟元折算壹日，減│
│    │                  │業用平版電腦運抵香港，旋│為有期徒刑壹月，如易科罰金，以新臺幣壹仟元折算│
│    │                  │轉運伊朗德黑蘭。        │壹日。                                        │
│    │                  │                        │佳渝通運有限公司犯其受雇人因執行業務犯貿易法第│
│    │                  │                        │二十七條第一項第一款之戰略性高科技貨品未經許可│
│    │                  │                        │輸往管制地區罪，科罰金新臺幣貳萬元，減為罰金新│
│    │                  │                        │臺幣壹萬元。                                  │
├──┼─────────┼────────────┼───────────────────────┤
│ 7  │民國96年3月2日    │96年3月2日將附件編號7所 │甲○○共同犯行使業務上登載不實文書罪，處有期徒│
│    │CR/96/405/00852   │示屬戰略性高科技貨品之工│刑貳月，如易科罰金，以新臺幣壹仟元折算壹日，減│
│    │                  │業用平版電腦運抵香港，旋│為有期徒刑壹月，如易科罰金，以新臺幣壹仟元折算│
│    │                  │轉運伊朗德黑蘭。        │壹日。                                        │
│    │                  │                        │佳渝通運有限公司犯其受雇人因執行業務犯貿易法第│
│    │                  │                        │二十七條第一項第一款之戰略性高科技貨品未經許可│
│    │                  │                        │輸往管制地區罪，科罰金新臺幣貳萬元，減為罰金新│
│    │                  │                        │臺幣壹萬元。                                  │
├──┼─────────┼────────────┼───────────────────────┤
│ 8  │民國96年3月16日   │96年3月16日將附件編號8所│甲○○共同犯行使業務上登載不實文書罪，處有期徒│
│    │CR/96/405/01077   │示屬戰略性高科技貨品之工│刑貳月，如易科罰金，以新臺幣壹仟元折算壹日，減│
│    │                  │業用平版電腦運抵香港，旋│為有期徒刑壹月，如易科罰金，以新臺幣壹仟元折算│
│    │                  │轉運伊朗德黑蘭。        │壹日。                                        │
│    │                  │                        │佳渝通運有限公司犯其受雇人因執行業務犯貿易法第│
│    │                  │                        │二十七條第一項第一款之戰略性高科技貨品未經許可│
│    │                  │                        │輸往管制地區罪，科罰金新臺幣貳萬元，減為罰金新│
│    │                  │                        │臺幣壹萬元。                                  │
├──┼─────────┼────────────┼───────────────────────┤
│ 9  │民國96年3月23日   │96年3月23日將附件編號9所│甲○○共同犯行使業務上登載不實文書罪，處有期徒│
│    │CR/96/405/01208   │示屬戰略性高科技貨品之工│刑貳月，如易科罰金，以新臺幣壹仟元折算壹日，減│
│    │                  │業用平版電腦運抵香港，旋│為有期徒刑壹月，如易科罰金，以新臺幣壹仟元折算│
│    │                  │轉運伊朗德黑蘭。        │壹日。                                        │
│    │                  │                        │佳渝通運有限公司犯其受雇人因執行業務犯貿易法第│
│    │                  │                        │二十七條第一項第一款之戰略性高科技貨品未經許可│
│    │                  │                        │輸往管制地區罪，科罰金新臺幣貳萬元，減為罰金新│
│    │                  │                        │臺幣壹萬元。                                  │
├──┼─────────┼────────────┼───────────────────────┤
│ 10 │民國96年3月30日   │96年3月30日將附件編號10 │甲○○共同犯行使業務上登載不實文書罪，處有期徒│
│    │CR/96/405/01340   │所示屬戰略性高科技貨品之│刑貳月，如易科罰金，以新臺幣壹仟元折算壹日，減│
│    │                  │工業用平版電腦運抵香港，│為有期徒刑壹月，如易科罰金，以新臺幣壹仟元折算│
│    │                  │旋轉運伊朗德黑蘭。      │壹日。                                        │
│    │                  │                        │佳渝通運有限公司犯其受雇人因執行業務犯貿易法第│
│    │                  │                        │二十七條第一項第一款之戰略性高科技貨品未經許可│
│    │                  │                        │輸往管制地區罪，科罰金新臺幣貳萬元，減為罰金新│
│    │                  │                        │臺幣壹萬元。                                  │
├──┼─────────┼────────────┼───────────────────────┤
│ 11 │民國96年4月16日   │96年4月16日將附件編號11 │甲○○共同犯行使業務上登載不實文書罪，處有期徒│
│    │CR/96/405/01607   │所示工業用平版電腦、中央│刑貳月，如易科罰金，以新臺幣壹仟元折算壹日，減│
│    │                  │處理器積體電路等戰略性高│為有期徒刑壹月，如易科罰金，以新臺幣壹仟元折算│
│    │                  │科技貨品運抵香港，旋轉運│壹日。                                        │
│    │                  │伊朗德黑蘭。            │佳渝通運有限公司犯其受雇人因執行業務犯貿易法第│
│    │                  │                        │二十七條第一項第一款之戰略性高科技貨品未經許可│
│    │                  │                        │輸往管制地區罪，科罰金新臺幣貳萬元，減為罰金新│
│    │                  │                        │臺幣壹萬元。                                  │
├──┼─────────┼────────────┼───────────────────────┤
│ 12 │民國96年4月27日   │96年4月27日將附件編號12 │甲○○共同犯行使業務上登載不實文書罪，處有期徒│
│    │CR/96/405/01835   │所示屬戰略性高科技貨品之│刑貳月，如易科罰金，以新臺幣壹仟元折算壹日。  │
│    │                  │工業用平版電腦運抵香港，│佳渝通運有限公司犯其受雇人因執行業務犯貿易法第│
│    │                  │旋轉運伊朗德黑蘭。      │二十七條第一項第一款之戰略性高科技貨品未經許可│
│    │                  │                        │輸往管制地區罪，科罰金新臺幣貳萬元。          │
├──┼─────────┼────────────┼───────────────────────┤
│ 13 │民國96年5月11日   │96年5月11日將附件編號13 │甲○○共同犯行使業務上登載不實文書罪，處有期徒│
│    │CR/96/405/02023   │所示屬戰略性高科技貨品之│刑貳月，如易科罰金，以新臺幣壹仟元折算壹日。  │
│    │                  │工業用平版電腦運抵香港，│佳渝通運有限公司犯其受雇人因執行業務犯貿易法第│
│    │                  │旋轉運伊朗德黑蘭。      │二十七條第一項第一款之戰略性高科技貨品未經許可│
│    │                  │                        │輸往管制地區罪，科罰金新臺幣貳萬元。          │
├──┼─────────┼────────────┼───────────────────────┤
│ 14 │民國96年5月18日   │96年5月18日將附件編號14 │甲○○共同犯行使業務上登載不實文書罪，處有期徒│
│    │CR/96/405/02154   │所示屬戰略性高科技貨品之│刑貳月，如易科罰金，以新臺幣壹仟元折算壹日。  │
│    │                  │工業用平版電腦運抵香港，│佳渝通運有限公司犯其受雇人因執行業務犯貿易法第│
│    │                  │旋轉運伊朗德黑蘭。      │二十七條第一項第一款之戰略性高科技貨品未經許可│
│    │                  │                        │輸往管制地區罪，科罰金新臺幣貳萬元。          │
├──┼─────────┼────────────┼───────────────────────┤
│ 15 │民國96年5月25日   │96年5月25日將附件編號15 │甲○○共同犯行使業務上登載不實文書罪，處有期徒│
│    │CR/96/405/02292   │所示屬戰略性高科技貨品之│刑貳月，如易科罰金，以新臺幣壹仟元折算壹日。  │
│    │                  │觸控式液晶螢幕運抵香港，│佳渝通運有限公司犯其受雇人因執行業務犯貿易法第│
│    │                  │旋轉運伊朗德黑蘭。      │二十七條第一項第一款之戰略性高科技貨品未經許可│
│    │                  │                        │輸往管制地區罪，科罰金新臺幣貳萬元。          │
├──┼─────────┼────────────┼───────────────────────┤
│ 16 │民國96年6月1日    │96年6月1日將附件編號16所│甲○○共同犯行使業務上登載不實文書罪，處有期徒│
│    │CR/96/405/02447   │示中央處理器積體電路、工│刑貳月，如易科罰金，以新臺幣壹仟元折算壹日。  │
│    │                  │業用平版電腦等戰略性高科│佳渝通運有限公司犯其受雇人因執行業務犯貿易法第│
│    │                  │技貨品運抵香港，旋轉運伊│二十七條第一項第一款之戰略性高科技貨品未經許可│
│    │                  │朗德黑蘭。              │輸往管制地區罪，科罰金新臺幣貳萬元。          │
├──┼─────────┼────────────┼───────────────────────┤
│ 17 │民國96年6月23日   │96年6月23日將附件編號17 │甲○○共同犯行使業務上登載不實文書罪，處有期徒│
│    │CR/96/405/02767   │所示屬戰略性高科技貨品之│刑貳月，如易科罰金，以新臺幣壹仟元折算壹日。  │
│    │                  │觸控式液晶螢幕運抵香港，│佳渝通運有限公司犯其受雇人因執行業務犯貿易法第│
│    │                  │旋轉運伊朗德黑蘭。      │二十七條第一項第一款之戰略性高科技貨品未經許可│
│    │                  │                        │輸往管制地區罪，科罰金新臺幣貳萬元。          │
├──┼─────────┼────────────┼───────────────────────┤
│ 18 │民國96年6月23日   │96年6月23日將附件編號18 │甲○○共同犯行使業務上登載不實文書罪，處有期徒│
│    │CR/96/405/02771   │所示屬戰略性高科技貨品之│刑貳月，如易科罰金，以新臺幣壹仟元折算壹日。  │
│    │                  │工業用平版電腦運抵香港，│佳渝通運有限公司犯其受雇人因執行業務犯貿易法第│
│    │                  │旋轉運伊朗德黑蘭。      │二十七條第一項第一款之戰略性高科技貨品未經許可│
│    │                  │                        │輸往管制地區罪，科罰金新臺幣貳萬元。          │
├──┼─────────┼────────────┼───────────────────────┤
│ 19 │民國96年7月20日   │96年7月20日將附件編號19 │甲○○共同犯行使業務上登載不實文書罪，處有期徒│
│    │CR/96/405/03389   │所示屬戰略性高科技貨品之│刑貳月，如易科罰金，以新臺幣壹仟元折算壹日。  │
│    │                  │工業用鍵盤運抵香港，旋轉│佳渝通運有限公司犯其受雇人因執行業務犯貿易法第│
│    │                  │運伊朗德黑蘭。          │二十七條第一項第一款之戰略性高科技貨品未經許可│
│    │                  │                        │輸往管制地區罪，科罰金新臺幣貳萬元。          │
├──┼─────────┼────────────┼───────────────────────┤
│ 20 │民國96年7月27日   │96年7月27日將附件編號20 │甲○○共同犯行使業務上登載不實文書罪，處有期徒│
│    │CR/96/405/03519   │所示屬戰略性高科技貨品之│刑貳月，如易科罰金，以新臺幣壹仟元折算壹日。  │
│    │                  │工業用平版電腦運抵香港，│佳渝通運有限公司犯其受雇人因執行業務犯貿易法第│
│    │                  │旋轉運伊朗德黑蘭。      │二十七條第一項第一款之戰略性高科技貨品未經許可│
│    │                  │                        │輸往管制地區罪，科罰金新臺幣貳萬元。          │
├──┼─────────┼────────────┼───────────────────────┤
│ 21 │民國96年8月10日   │96年8月10日將附件編號21 │甲○○共同犯行使業務上登載不實文書罪，處有期徒│
│    │CR/96/405/03838   │所示屬戰略性高科技貨品之│刑貳月，如易科罰金，以新臺幣壹仟元折算壹日。  │
│    │                  │工業用平版電腦運抵香港，│佳渝通運有限公司犯其受雇人因執行業務犯貿易法第│
│    │                  │旋轉運伊朗德黑蘭。      │二十七條第一項第一款之戰略性高科技貨品未經許可│
│    │                  │                        │輸往管制地區罪，科罰金新臺幣貳萬元。          │
├──┼─────────┼────────────┼───────────────────────┤
│ 22 │民國96年8月24日   │96年8月24日將附件編號22 │甲○○共同犯行使業務上登載不實文書罪，處有期徒│
│    │CR/96/405/04127   │所示工業用平版電腦、中央│刑貳月，如易科罰金，以新臺幣壹仟元折算壹日。  │
│    │                  │處理器積體電路等戰略性高│佳渝通運有限公司犯其受雇人因執行業務犯貿易法第│
│    │                  │科技貨品運抵香港，旋轉運│二十七條第一項第一款之戰略性高科技貨品未經許可│
│    │                  │伊朗德黑蘭。            │輸往管制地區罪，科罰金新臺幣貳萬元。          │
├──┼─────────┼────────────┼───────────────────────┤
│ 23 │民國96年9月7日    │96年9月7日將附件編號23所│甲○○共同犯行使業務上登載不實文書罪，處有期徒│
│    │CR/96/405/04435   │示屬戰略性高科技貨品之工│刑貳月，如易科罰金，以新臺幣壹仟元折算壹日。  │
│    │                  │業用平版電腦運抵香港，旋│佳渝通運有限公司犯其受雇人因執行業務犯貿易法第│
│    │                  │轉運伊朗德黑蘭。        │二十七條第一項第一款之戰略性高科技貨品未經許可│
│    │                  │                        │輸往管制地區罪，科罰金新臺幣貳萬元。          │
├──┼─────────┼────────────┼───────────────────────┤
│ 24 │民國96年9月21日   │96年9月21日將附件編號24 │甲○○共同犯行使業務上登載不實文書罪，處有期徒│
│    │CR/96/405/04718   │所示工業用平版電腦、工作│刑貳月，如易科罰金，以新臺幣壹仟元折算壹日。  │
│    │                  │站伺服器等戰略性高科技貨│佳渝通運有限公司犯其受雇人因執行業務犯貿易法第│
│    │                  │品運抵香港，旋轉運伊朗德│二十七條第一項第一款之戰略性高科技貨品未經許可│
│    │                  │黑蘭。                  │輸往管制地區罪，科罰金新臺幣貳萬元。          │
├──┼─────────┼────────────┼───────────────────────┤
│ 25 │民國96年9月28日   │96年9月28日將附件編號25 │甲○○共同犯行使業務上登載不實文書罪，處有期徒│
│    │CR/96/405/04853   │所示工業用平版電腦、工作│刑貳月，如易科罰金，以新臺幣壹仟元折算壹日。  │
│    │                  │站伺服器等戰略性高科技貨│佳渝通運有限公司犯其受雇人因執行業務犯貿易法第│
│    │                  │品運抵香港，旋轉運伊朗德│二十七條第一項第一款之戰略性高科技貨品未經許可│
│    │                  │黑蘭。                  │輸往管制地區罪，科罰金新臺幣貳萬元。          │
├──┼─────────┼────────────┼───────────────────────┤
│ 26 │民國96年10月5日   │96年10月5日將附件編號26 │甲○○共同犯行使業務上登載不實文書罪，處有期徒│
│    │CR/96/405/04950   │所示屬戰略性高科技貨品之│刑貳月，如易科罰金，以新臺幣壹仟元折算壹日。  │
│    │                  │工業用平版電腦運抵香港，│佳渝通運有限公司犯其受雇人因執行業務犯貿易法第│
│    │                  │旋轉運伊朗德黑蘭。      │二十七條第一項第一款之戰略性高科技貨品未經許可│
│    │                  │                        │輸往管制地區罪，科罰金新臺幣貳萬元。          │
├──┼─────────┼────────────┼───────────────────────┤
│ 27 │民國96年10月12日  │96年10月12日將附件編號27│甲○○共同犯行使業務上登載不實文書罪，處有期徒│
│    │CR/96/405/05067   │所示屬戰略性高科技貨品之│刑貳月，如易科罰金，以新臺幣壹仟元折算壹日。  │
│    │                  │工業用平版電腦運抵香港，│佳渝通運有限公司犯其受雇人因執行業務犯貿易法第│
│    │                  │旋轉運伊朗德黑蘭。      │二十七條第一項第一款之戰略性高科技貨品未經許可│
│    │                  │                        │輸往管制地區罪，科罰金新臺幣貳萬元。          │
├──┼─────────┼────────────┼───────────────────────┤
│ 28 │民國96年10月26日  │96年10月26日將附件編號28│甲○○共同犯行使業務上登載不實文書罪，處有期徒│
│    │CR/96/405/05363   │所示屬戰略性高科技貨品之│刑貳月，如易科罰金，以新臺幣壹仟元折算壹日。  │
│    │                  │工業用平版電腦運抵香港，│佳渝通運有限公司犯其受雇人因執行業務犯貿易法第│
│    │                  │旋轉運伊朗德黑蘭。      │二十七條第一項第一款之戰略性高科技貨品未經許可│
│    │                  │                        │輸往管制地區罪，科罰金新臺幣貳萬元。          │
├──┼─────────┼────────────┼───────────────────────┤
│ 29 │民國96年11月2日   │96年11月2日將附件編號29 │甲○○共同犯行使業務上登載不實文書罪，處有期徒│
│    │CR/96/405/05524   │所示屬戰略性高科技貨品之│刑貳月，如易科罰金，以新臺幣壹仟元折算壹日。  │
│    │                  │工業用平版電腦運抵香港，│佳渝通運有限公司犯其受雇人因執行業務犯貿易法第│
│    │                  │旋轉運伊朗德黑蘭。      │二十七條第一項第一款之戰略性高科技貨品未經許可│
│    │                  │                        │輸往管制地區罪，科罰金新臺幣貳萬元。          │
├──┼─────────┼────────────┼───────────────────────┤
│ 30 │民國96年12月14日  │96年12月14日將附件編號30│甲○○共同犯行使業務上登載不實文書罪，處有期徒│
│    │CR/96/405/06400   │所示屬戰略性高科技貨品之│刑貳月，如易科罰金，以新臺幣壹仟元折算壹日。  │
│    │                  │工業用平版電腦運抵香港，│佳渝通運有限公司犯其受雇人因執行業務犯貿易法第│
│    │                  │旋轉運伊朗德黑蘭。      │二十七條第一項第一款之戰略性高科技貨品未經許可│
│    │                  │                        │輸往管制地區罪，科罰金新臺幣貳萬元。          │
├──┼─────────┼────────────┼───────────────────────┤
│ 31 │民國96年12月28日  │96年12月28日將附件編號31│甲○○共同犯行使業務上登載不實文書罪，處有期徒│
│    │CR/96/405/06666   │所示工作站伺服器、工業用│刑貳月，如易科罰金，以新臺幣壹仟元折算壹日。  │
│    │                  │平版電腦等戰略性高科技貨│佳渝通運有限公司犯其受雇人因執行業務犯貿易法第│
│    │                  │品運抵香港，旋轉運伊朗德│二十七條第一項第一款之戰略性高科技貨品未經許可│
│    │                  │黑蘭。                  │輸往管制地區罪，科罰金新臺幣貳萬元。          │
├──┼─────────┼────────────┼───────────────────────┤
│ 32 │民國96年12月28日  │96年12月28日將附件編號32│甲○○共同犯行使業務上登載不實文書罪，處有期徒│
│    │CR/96/405/06669   │所示屬戰略性高科技貨品之│刑貳月，如易科罰金，以新臺幣壹仟元折算壹日。  │
│    │                  │中央處理器積體電路運抵香│佳渝通運有限公司犯其受雇人因執行業務犯貿易法第│
│    │                  │港，旋轉運伊朗德黑蘭。  │二十七條第一項第一款之戰略性高科技貨品未經許可│
│    │                  │                        │輸往管制地區罪，科罰金新臺幣貳萬元。          │
├──┼─────────┼────────────┼───────────────────────┤
│ 33 │民國97年1月25日   │97年1月25日將附件編號33 │甲○○共同犯行使業務上登載不實文書罪，處有期徒│
│    │CX/97/405/00474   │所示工業用平版電腦、工作│刑貳月，如易科罰金，以新臺幣壹仟元折算壹日。  │
│    │                  │站伺服器、中央處理器積體│佳渝通運有限公司犯其受雇人因執行業務犯貿易法第│
│    │                  │電路等戰略性高科技貨品運│二十七條第一項第一款之戰略性高科技貨品未經許可│
│    │                  │抵香港，旋轉運伊朗德黑蘭│輸往管制地區罪，科罰金新臺幣貳萬元。          │
│    │                  │。                      │                                              │
├──┼─────────┼────────────┼───────────────────────┤
│ 34 │民國97年2月1日    │97年2月1日將附件編號34所│甲○○共同犯行使業務上登載不實文書罪，處有期徒│
│    │CX/97/405/00599   │示工作站伺服器、工業用平│刑貳月，如易科罰金，以新臺幣壹仟元折算壹日。  │
│    │                  │版電腦等戰略性高科技貨品│佳渝通運有限公司犯其受雇人因執行業務犯貿易法第│
│    │                  │運抵香港，旋轉運伊朗德黑│二十七條第一項第一款之戰略性高科技貨品未經許可│
│    │                  │蘭。                    │輸往管制地區罪，科罰金新臺幣貳萬元。          │
├──┼─────────┼────────────┼───────────────────────┤
│ 35 │民國97年2月15日   │97年2月15日將附件編號35 │甲○○共同犯行使業務上登載不實文書罪，處有期徒│
│    │CX/97/405/00681   │所示工業用平版電腦、中央│刑貳月，如易科罰金，以新臺幣壹仟元折算壹日。  │
│    │                  │處理器積體電腦等戰略性高│佳渝通運有限公司犯其受雇人因執行業務犯貿易法第│
│    │                  │科技貨品運抵香港，旋轉運│二十七條第一項第一款之戰略性高科技貨品未經許可│
│    │                  │伊朗德黑蘭。            │輸往管制地區罪，科罰金新臺幣貳萬元。          │
├──┼─────────┼────────────┼───────────────────────┤
│ 36 │民國97年2月22日   │97年2月22日將附件編號36 │甲○○共同犯行使業務上登載不實文書罪，處有期徒│
│    │CX/97/405/00803   │所示屬戰略性高科技貨品之│刑貳月，如易科罰金，以新臺幣壹仟元折算壹日。  │
│    │                  │工作站伺服器運抵香港，旋│佳渝通運有限公司犯其受雇人因執行業務犯貿易法第│
│    │                  │轉運伊朗德黑蘭。        │二十七條第一項第一款之戰略性高科技貨品未經許可│
│    │                  │                        │輸往管制地區罪，科罰金新臺幣貳萬元。          │
├──┼─────────┼────────────┼───────────────────────┤
│ 37 │民國97年2月22日   │97年2月22日將附件編號37 │甲○○共同犯行使業務上登載不實文書罪，處有期徒│
│    │CX/97/405/01183   │所示屬戰略性高科技貨品之│刑貳月，如易科罰金，以新臺幣壹仟元折算壹日。  │
│    │                  │工業用平版電腦運抵香港，│佳渝通運有限公司犯其受雇人因執行業務犯貿易法第│
│    │                  │旋轉運伊朗德黑蘭。      │二十七條第一項第一款之戰略性高科技貨品未經許可│
│    │                  │                        │輸往管制地區罪，科罰金新臺幣貳萬元。          │
├──┼─────────┼────────────┼───────────────────────┤
│ 38 │民國97年3月14日   │97年3月14日將附件編號38 │甲○○共同犯行使業務上登載不實文書罪，處有期徒│
│    │CX/97/405/01786   │所示屬戰略性高科技貨品之│刑貳月，如易科罰金，以新臺幣壹仟元折算壹日。  │
│    │                  │中央處理器積體電路運抵香│佳渝通運有限公司犯其受雇人因執行業務犯貿易法第│
│    │                  │港，旋轉運伊朗德黑蘭。  │二十七條第一項第一款之戰略性高科技貨品未經許可│
│    │                  │                        │輸往管制地區罪，科罰金新臺幣貳萬元。          │
├──┼─────────┼────────────┼───────────────────────┤
│ 39 │民國97年3月28日   │97年3月14日將附件編號39 │甲○○共同犯行使業務上登載不實文書罪，處有期徒│
│    │CX/97/405/01469   │所示屬戰略性高科技貨品之│刑貳月，如易科罰金，以新臺幣壹仟元折算壹日。  │
│    │                  │工業用平版電腦運抵香港，│佳渝通運有限公司犯其受雇人因執行業務犯貿易法第│
│    │                  │旋轉運伊朗德黑蘭。      │二十七條第一項第一款之戰略性高科技貨品未經許可│
│    │                  │                        │輸往管制地區罪，科罰金新臺幣貳萬元。          │
├──┼─────────┼────────────┼───────────────────────┤
│ 40 │民國97年4月18日   │97年4月18日將附件編號40 │甲○○共同犯行使業務上登載不實文書罪，處有期徒│
│    │CX/97/405/01850   │所示屬戰略性高科技貨品之│刑貳月，如易科罰金，以新臺幣壹仟元折算壹日。  │
│    │                  │工業用平版電腦運抵香港，│佳渝通運有限公司犯其受雇人因執行業務犯貿易法第│
│    │                  │旋轉運伊朗德黑蘭。      │二十七條第一項第一款之戰略性高科技貨品未經許可│
│    │                  │                        │輸往管制地區罪，科罰金新臺幣貳萬元。          │
├──┼─────────┼────────────┼───────────────────────┤
│ 41 │民國97年4月25日   │97年4月25日將附件編號41 │甲○○共同犯行使業務上登載不實文書罪，處有期徒│
│    │CX/97/405/01997   │所示屬戰略性高科技貨品之│刑貳月，如易科罰金，以新臺幣壹仟元折算壹日。  │
│    │                  │工業用平版電腦運抵香港，│佳渝通運有限公司犯其受雇人因執行業務犯貿易法第│
│    │                  │旋轉運伊朗德黑蘭。      │二十七條第一項第一款之戰略性高科技貨品未經許可│
│    │                  │                        │輸往管制地區罪，科罰金新臺幣貳萬元。          │
├──┼─────────┼────────────┼───────────────────────┤
│ 42 │民國97年4月25日   │97年4月25日將附件編號42 │甲○○共同犯行使業務上登載不實文書罪，處有期徒│
│    │CX/97/405/01998   │所示屬戰略性高科技貨品之│刑貳月，如易科罰金，以新臺幣壹仟元折算壹日。  │
│    │                  │中央處理器積體電路運抵香│佳渝通運有限公司犯其受雇人因執行業務犯貿易法第│
│    │                  │港，旋轉運伊朗德黑蘭。  │二十七條第一項第一款之戰略性高科技貨品未經許可│
│    │                  │                        │輸往管制地區罪，科罰金新臺幣貳萬元。          │
├──┼─────────┼────────────┼───────────────────────┤
│ 43 │民國97年5月9日    │97年5月9日將附件編號43所│甲○○共同犯行使業務上登載不實文書罪，處有期徒│
│    │CX/97/405/02253   │示屬戰略性高科技貨品之工│刑貳月，如易科罰金，以新臺幣壹仟元折算壹日。  │
│    │                  │業用平版電腦運抵香港，旋│佳渝通運有限公司犯其受雇人因執行業務犯貿易法第│
│    │                  │轉運伊朗德黑蘭。        │二十七條第一項第一款之戰略性高科技貨品未經許可│
│    │                  │                        │輸往管制地區罪，科罰金新臺幣貳萬元。          │
└──┴─────────┴────────────┴───────────────────────┘

司法院資訊處製作；財團法人民間司法改革基金會備份。
